---
title: Analyse der Whatsapp Chat History
author: Michael Scharkow
output: github_document
editor_options: 
  chunk_output_type: console
---

## Vorbereitung

In diesem Notebook können Sie Daten zu Ihrer Chatlogs auf Whatsapp explorieren. Sie können diese Daten in Whatsapp exportieren (pro Chat, am besten per Email). Diese Daten können Sie dann lokal auf Ihrem Rechner speichern. Wenn Sie einen Blick in die Daten werfen möchten, können Sie dies z.B. mit Texteditoren wie [Notepad++](https://notepad-plus-plus.org/) oder [Atom](https://atom.io/) machen .

Nachdem Sie die Datei exportiert und lokal gespeichert haben, müssen Sie diese hier hochladen, um das Notebook nutzen zu können. Die Datei sollte im Ordner *data* gespeichert werden. Öffnen Sie diesen (durch Doppelklick auf den Ordnernamen) im File Explorer auf der linken Seite und nutzen dann den *Upload Files*-Button im Menü oben links (das Symbol ist ein Pfeil über einem Strich). Wählen Sie darüber die entsprechende `txt`-Datei aus (am besten vorher umbenennen in `whatsapp.txt` o.ä.).

**Zur Erinnerung**: Ihre persönliche Kopie des Notebooks sowie alle Dateien, die Sie hochladen, werden am Ende der Nutzungssitzung gelöscht. Wenn Sie aber ganz "auf Nummer sicher gehen" wollen, können Sie die Datei mit Ihren Tweets auch über den File Explorer auf der linken Seite nach dem Durcharbeiten dieses Notebooks auch manuell löschen: Rechtsklick auf den Dateinamen und dann *Delete* auswählen.

## Pakete laden

Wie auch in den anderen Notebooks müssen wir zunächst die benötigten `R`-Pakete laden bevor wir mit der Analyse beginnen können. Für das einlesen der Chatlogs verwenden wir das Paket [rwhatsapp](https://github.com/JBGruber/rwhatsapp), es gibt aber auch die umfangreichere (und komplexere) Alternative [WhatsR](https://github.com/gesiscss/WhatsR). RStudio wird uns auffordern, das Paket nachzuinstallieren, wenn noch nicht geschehen.

```{r}
options(tidyverse.quiet = TRUE)
knitr::opts_chunk$set(warning = F, message = F)
library(lubridate)
library(tidyverse)
theme_set(theme_minimal())

library(rwhatsapp)
```

## Daten einlesen & aufbereiten

Im nächsten Schritt lesen wir die Daten ein.

```{r}
if(file.exists("./data/whatsapp.txt")) {
  my_whatsapp <- read_lines("./data/whatsapp.txt") %>% rwa_read()
  } else {
  my_whatsapp <- read_lines("https://raw.githubusercontent.com/gesiscss/WhatsR/master/inst/germaniosampm.txt") %>% rwa_read()
  }
```

Um nun zu schauen, was in den Daten drinsteckt, können wir einen ersten Blick darauf werfen.

```{r}
my_whatsapp
```

## Chat-Beiträge nach Teilnehmern

### Wer hat am meisten Beiträge verfasst?

```{r}
author_freqs = my_whatsapp %>% 
  count(author) %>%
  na.omit()

author_freqs  
```

```{r}
author_freqs %>% 
  ggplot(aes(x = reorder(author, n), y = n))+
  geom_col()+
  coord_flip()+
  labs(x = "", y = "Gesendete Nachrichten", title = "Whatsapp-Aktivitäten nach Teilnehmerin")
```


### Wer hat am meisten pro Message geschrieben?

```{r}
my_whatsapp %>% 
  mutate(chars = str_count(text)) %>% 
  group_by(author) %>% 
  summarise(messages = n(), chars_per_message = sum(chars)/n()) %>% 
  na.omit()
```


## Emoji-Nutzung

```{r}
my_whatsapp %>% 
  unnest(emoji) %>% 
  count(emoji, sort = T) %>% 
  head(10)
```

